en: ES-ECO-031-CL
xx: ES-ECO-031-CL

en: FI-EKO-101
xx: FI-EKO-101

en: FI-EKO-102
xx: FI-EKO-102

en: FI-EKO-103
xx: FI-EKO-103

en: FI-EKO-104
xx: FI-EKO-104

en: FI-EKO-105
xx: FI-EKO-105

en: FI-EKO-106
xx: FI-EKO-106

en: FI-EKO-107
xx: FI-EKO-107

en: FI-EKO-108
xx: FI-EKO-108

en: FI-EKO-109
xx: FI-EKO-109

en: FI-EKO-110
xx: FI-EKO-110

en: FI-EKO-111
xx: FI-EKO-111

en: FI-EKO-112
xx: FI-EKO-112

en: FI-EKO-113
xx: FI-EKO-113

en: FI-EKO-114
xx: FI-EKO-114

en: FI-EKO-115
xx: FI-EKO-115

en: FI-EKO-201
xx: FI-EKO-201

en: FI-EKO-301
xx: FI-EKO-301

en: FI-EKO-401
xx: FI-EKO-401

en: FR-BIO-01
xx: FR-BIO-01
fr: FR-BIO-01, Ecocert-FR-BIO-01